【裁判字號】    95,訴,902
【裁判日期】    951229
【裁判案由】    
【裁判全文】
臺灣基隆地方法院刑事判決        95年度訴字第902號
公  訴  人  臺灣基隆地方法院檢察署檢察官
被      告  乙○○
上列被告因毒品危害防制條例案件，經檢察官提起公訴（95年度
毒偵字第1946號），並經本院合議庭裁定由受命法官獨任進行簡
式審判程序，判決如下：
    主      文
乙○○施用第一級毒品，累犯，處有期徒刑捌月；扣案之第一級
毒品海洛因淨重貳點壹玖公克（不含包裝袋）沒收銷燬之，包裝
上開海洛因之包裝袋貳只均沒收；又施用第二級毒品，累犯，處
有期徒刑伍月；扣案之第二級毒品安非他命毛重零點捌公克（不
含包裝袋）沒收銷燬之，包裝上開安非他命之包裝袋貳只均沒收
。應執行有期徒刑壹年，扣案之第一級毒品海洛因淨重貳點壹玖
公克、第二級毒品安非他命毛重零點捌公克（均不含包裝袋）均
沒收銷燬之，包裝上開海洛因之包裝袋貳只、包裝上開安非他命
之包裝袋貳只均沒收。
    事實及理由
一、本件犯罪事實應補充：「乙○○有期徒刑10月及1年2月，接
    續執行，於民國95年6月20日假釋，於95年9月21日假釋期滿
    ，未經撤銷假釋，其未執行之刑以已執行論而執行完畢。乙
    ○○以將第一級毒品海洛因摻在香煙內一起點火吸用之方式
    之方式，施用第一級毒品海洛因；另以將第二級毒品海洛因
    置於玻璃球內點火產生煙霧吸用之方式，施用第二級毒品安
    非他命。並扣得其所有供施用海洛因用包裝第一級毒品海洛
    因之包裝袋2只、其所有供施用安非他命用包裝第二級毒品
    安非他命之包裝袋2只。」、證據應補充：「被告於本院準
    備程序及審判程序之自白。」、應適用之法條應補充：「被
    告持有第一、二級毒品海洛因、安非他命係供施用，其持有
    之低度行為為施用之高度行為所吸收，不另論罪。扣案之第
    一級毒品海洛因淨重（不含包裝袋）2.19公克，及第二級毒
    品安非他命毛重0.8（不含包裝袋）公克，均為查獲之毒品
    ，不問屬於犯人與否，均應依毒品危害防制條例第18條第1
    項前段之規定，均宣告沒收併銷燬之；扣案之包裝前開第一
    級毒品海洛因之包裝袋2只，供施用第一級毒品海洛因所用
    之物，包裝上開第二級毒品安非他命之包裝袋2只，為供施
    用第二級毒品安非他命所用之物，均為被告所有，業據被告
    供明在卷，為被告所有供本件犯罪所用之物，依刑法第38條
    第1項第2款之規定，併予宣告沒收。」外，餘均引用如附件
    檢察官起訴書之記載。
二、據上論斷，應依刑事訴訟法第273條之1第1項、第284條之1
    、第299條第1項前段、第310條之2、第454條第2項，毒品危
    害防制條例第10條第1項、第2項、第23條第2項、第18條第1
    項前段，刑法第11條、第47條第1項、第51條第5款、第38條
    第1項第2款，判決如主文。
本案經檢察官甲○○到庭執行職務。
中    華    民    國    95    年    12    月    29    日
                  刑事第二庭法  官    何怡穎
以上正本證明與原本無異。
如不服本判決應於收受本判決後10日內向本院提出上訴書狀，其
未敘述上訴理由者，並得於提起上訴後10日內向本院補提理由書
狀（均須按他造當事人之人數附繕本。）「切勿逕送上級法院」
中    華    民    國    95    年    12    月    29    日
                            書記官    李繼業
附錄本案論罪科刑法條：
毒品危害防制條例第10條
施用第一級毒品者，處 6 月以上 5 年以下有期徒刑。
施用第二級毒品者，處 3 年以下有期徒刑。
臺灣基隆地方法院檢察署檢察官起訴書
                                    95年度毒偵字第1946號
    被      告  乙○○  男  47歲（民國○○年○月○日生）
                        住基隆市○○路36巷52號
                        居基隆市○○路157之2號3樓
                        身分證統一編號：Ｚ000000000號
上列被告因違反毒品危害防制條例案件，業經偵查終結，認應提
起公訴，茲將犯罪事實及證據並所犯法條分述如下：
        犯罪事實
一、乙○○前因施用毒品案件，經觀察、勒戒後，認無繼續施用
    毒品之傾向，由本署檢察官於民國88年11月29日，以88年度
    毒偵字第900號、88年度毒偵緝字第40號為不起訴處分確定
    。復因施用第2級毒品，經觀察、勒戒後，認有繼續施用毒
    品之傾向，經法院裁定令入戒治處所施以強制戒治，於91年
    12月13日期滿執行完畢，並經本署檢察官提起公訴，由臺灣
    基隆地方法院於90年3月15日，以90年度易字第114號判決判
    處有期徒刑6月，並於90年10月19日確定，於92年6月13日執
    行完畢。又因施用第2級毒品，經本署檢察官提起公訴，嗣
    於93年7月23日，由臺灣高等法院以93年度上易字第823號判
    決判處有期徒刑10月確定；再因施用第1、2級毒品，經本署
    檢察官提起公訴，由臺灣基隆地方法院於94年1月24日，以
    93年度訴字第622號判決分別判處有期徒刑7月及8月、應執
    行有期徒刑1年2月確定，甫於95年9月21日執行完畢。詎其
    猶不知悔改，復於95年10月5日上午11時許，在基隆市○○
    路157之2號3樓住處，分別施用第1級毒品海洛因及第2級毒
    品安非他命。嗣於同年10月5日上午11時50分許，為警在基
    隆市○○路、源遠路口查獲，並扣得海洛因2包（淨重2.19
    公克）、安非他命2包（毛重0.8公克）。
二、案經基隆市警察局第四分局報告偵辦。
        證據並所犯法條
一、訊據被告乙○○對於上揭犯罪事實坦承不諱，並有昭信科技
    顧問股份有限公司濫用藥物尿液檢體檢驗報告1紙在卷可稽
    。且本案查獲之白粉，經送法務部調查局以化學呈色法及氣
    相層析質譜儀分析法鑑定結果，認該白粉含第1級毒品海洛
    因成分，有法務部調查局鑑定通知書1紙附卷可參，其犯嫌
    堪予認定。
二、核被告乙○○所為，係犯毒品危害防制條例第10條第1項之
    施用第1級毒品及第2項之施用第2級毒品等罪嫌。其所犯上
    開2罪間，行為互殊，犯意各別，請分論併罰。查被告有如
    犯罪事實欄所載之犯罪科刑執行情形，有本署刑案資料查註
    紀錄表附卷可參，其於刑之執行完畢後，5年內再犯本件有
    期徒刑以上之罪，為累犯，請依刑法第47條規定加重其刑。
    扣案之海洛因、安非他命，請依毒品危害防制條例第18條第
    1項前段之規定宣告沒收並銷燬之。
三、依毒品危害防制條例第23條第2項、刑事訴訟法第251條第1
    項提起公訴。
    此致
臺灣基隆地方法院
中    華    民    國    95    年    11    月    19    日
                              檢察官  張  志  明
本件正本證明與原本無異
中    華    民    國    95    年    11    月    21    日
                              書記官  闕  仲  偉
附錄所犯法條：
毒品危害防制條例第10條第1項、第2項
施用第一級毒品者，處 6 月以上 5 年以下有期徒刑。
施用第二級毒品者，處 3 年以下有期徒刑。


司法院資訊處製作；財團法人民間司法改革基金會備份。
